臺灣臺中地方法院刑事判決　　　　　　　96年度易字第1398號
公　訴　人　臺灣台中地方法院檢察署檢察官
被　　　告　丙○○
　　　　　　　　　　（現另案於臺灣台中監獄執行中）
上列被告因竊盜案件，經檢察官提起公訴（九十五年度偵字第二
八四五六號）及追加起訴（九十六年度偵字第七九０四號），本
院合議庭裁定由受命法官獨任進行簡式審判程序，判決如下：
    主    文
丙○○竊盜，處有期徒刑月；又竊盜，處有期徒刑貳月；又竊
盜，處有期徒刑貳月；又竊盜，處有期徒刑月；又竊盜，處有
期徒刑貳月。應執行有期徒刑拾月。
    犯罪事實
一、丙○○於民國（下同）九十四、九十五年間因犯竊盜、業務
    侵占罪，分別經本院判處有期徒刑四月、六月並均確定（現
    正執行中）。詎其仍不知悔改，復基於意圖為自己不法所有
    之各別犯意，而為下列竊盜行為：
　(一)丙○○於九十五年九月六日，前往甲○○擔任店長位於臺中
  　市○區○○路二三０號茶字典飲料連鎖店應徵工讀生職務，
    經甲○○錄用，並於同日開始上班後，竟於翌（七日）上午
    九時許，趁甲○○及其他員工疏未注意之際，竊取該店櫃檯
    第一層抽屜內找零現金新台幣（下同）一千元及第三層抽屜
    內前一日營業所得七千元，共計現金八千元，得手後隨即逃
    逸無蹤，所竊得款項供己花用。嗣經甲○○發現財物失竊，
    報警處理，為警循線查獲。
  (二)丙○○於九十五年八月下旬某日，前往徐字信所經營位於臺
    中市○區○村路○段九十五號傻瓜冰店應徵工讀生職務，經
    徐字信錄用，並於同年月二十六日開始上班後，竟於同日中
    午十二時許，趁徐字信及其他員工疏未注意之際，竊取該店
    櫃檯抽屜內現金四千七百五十元，得手後隨即逃逸無蹤，所
    竊得款項供己花用。
  (三)丙○○於九十五年八月二十一日，前往魏淑卿所經營位於臺
    中市○區○村路○段二六０號大井烤茶咖啡店應徵工讀生職
    務，經魏淑卿錄用，並於同年月二十五日開始上班後，竟於
    同日上午十時許，趁魏淑卿及其他員工疏未注意之際，竊取
    該店櫃檯抽屜內現金四千五百元，得手後隨即逃逸無蹤，所
    竊得款項供己花用。
  (四)丙○○於九十五年九月十六日，前往王子仁所經營位於臺中
    市○○區○○路二段二一０號蓮莊雪蓮子甜品屋應徵工讀生
    職務，經王子仁錄用，並於同年月十八日開始實習上班後，
    竟於同年月二十二日中午十二時許，趁王子仁及其他員工疏
    未注意之際，竊取該店櫃檯抽屜內現金六千元，得手後隨即
    逃逸無蹤，所竊得款項供己花用。嗣於同日經王子仁發現財
    物失竊，報警處理。
  (五)丙○○於九十五年八月初某日，前往曾育貞所經營位於臺中
    縣大里市○○路六九五號青揚水果行應徵工讀生職務，經曾
    育貞錄用，並於同日開始上班後，竟於上班後約四、五天中
    午十二時許，趁曾育貞上廁所疏未注意之際，竊取該店櫃檯
    抽屜內現金八千元，得手後隨即逃逸無蹤，所竊得款項供己
    花用。
二、丙○○上開(二)、(三)、(五)竊盜犯行，在未經有偵查權之機關或
    公務員發覺其犯罪前，於九十六年一月九日經台中市警察局
    第二分局警員張文立調查丙○○上開(一)竊盜犯行時，主動供
    出其上開(二)、(三)、(五)竊盜犯行，並表示願接受裁判，始查悉
    上情。
三、案經台中市警察局第二分局報請臺灣臺中地方法院檢察署檢
    察官偵查起訴及追加起訴。
    理    由
一、本件被告丙○○所犯係死刑、無期徒刑、最輕本刑為三年以
    上有期徒刑以外之罪，其於準備程序中就被訴事實為有罪之
    陳述，經告知簡式審判程序之旨，並聽取公訴人及被告之意
    見後，本院合議庭認為適宜而裁定由受命法官獨任進行簡式
    審判程序，合先敘明。
二、上揭犯罪事實，業據被告丙○○坦承不諱，核與被害人甲○
    ○、徐字信、魏淑卿、王子仁、曾育貞分別於警詢、偵查中
    及本院行準備程序時指述之情節相符，並有被告應徵工作履
    歷卡三張附卷可憑，足見被告之自白與事實相符。本件事證
    明確，被告犯行堪以認定。
三、核被告丙○○所為，均係犯刑法第三百二十條第一項之竊盜
    罪。被告上開五次竊盜犯行，犯意各別，應予分論併罰。被
    告就犯罪事實一(二)、(三)、(五)竊盜部分，在未經有偵查權之機
    關或公務員發覺其犯罪前，於九十六年一月九日經台中市警
    察局第二分局警員張文立調查丙○○犯罪事實一(一)竊盜犯行
    時，主動供出犯罪事實一(二)、(三)、(五)竊盜犯行，並表示願接
    受裁判，有被告九十六年一月九日警詢筆錄及被害人徐字信
    、魏淑卿、曾育貞分別於九十六年一月十五日、同年月十六
    日、同年月十八日警詢時均陳稱未報案之各該筆錄附卷可稽
    （另被告就犯罪事實一(四)竊盜部分，雖於九十六年一月九日
    經台中市警察局第二分局警員張文立調查丙○○犯罪事實一
    (一)竊盜犯行時供出犯罪事實一(四)竊盜犯行，惟已據被害人王
    子仁於九十六年一月十九日警詢時陳稱於發現失竊後已向台
    中市警察局第四分局報案，有該筆錄附卷可考，足見被告此
    部分供述應係自白，併此敘明），核與自首要件相符，均依
    刑法第六十二條前段規定減輕其刑。爰審酌被告有竊盜、業
    務侵占前科（現正執行中，見卷附台灣高等法院被告前案紀
    錄表），猶不知悔改，竟趁求職受僱之際，復犯本件多次竊
    盜，惡性非輕，姑念被告每次所竊取款項非多，事後主動供
    出及坦承竊盜犯行，態度良好，已知悔悟，及其犯罪之動機
    、目的、手段、各被害人所受財物損失、對社會所生危害等
    一切情狀，分別量處如主文所示之刑，並定其應執行刑，以
    資懲儆。
四、據上論斷，應依刑事訴訟法第二百七十三條之一第一項、第
    二百九十九條第一項前段，刑法第三百二十條第一項、第六
    十二條前段、第五十一條第五款，刑法施行法第一條之一，
    判決如主文。
本案經檢察官乙○○到庭執行職務。
中　　華　　民　　國　　96　　年　　4 　　月　　25　　日
                  刑事第三庭    法  官  朱光國
上正本證明與原本無異。
如不服本判決，應於送達後十日內向本院提出上訴狀（須附繕本
），上訴於台灣高等法院台中分院。
                                書記官  洪明霞
中　　華　　民　　國　　96　　年　　4 　　月　　25　　日
附錄論罪科刑法條：
刑法第三百二十條第一項：
意圖為自己或第三人不法之所有，而竊取他人之動產者，為竊盜
罪，處五年以下有期徒刑、拘役或五百元以下罰金。
